【裁判字號】    91,訴,2777
【裁判日期】    920528
【裁判案由】    毒品危害防制條例
【裁判全文】
台灣台中地方法院刑事判決                        九十一年度訴字第二七七七號
    公  訴  人  台灣台中地方法院檢察署檢察官
    被      告  甲○○
右列被告因毒品危害防制條例案件，經檢察官提起公訴（九十一年度毒偵字第１７０
４號、３３４３號），本院判決如左：
    主      文
甲○○施用第二級毒品，累犯，處有期徒刑捌月。又連續施用第一級毒品，累犯，處
有期徒刑壹年拾月。應執行有期徒刑貳年伍月。
    事      實
一、甲○○曾經犯違反麻醉藥品管理條例之罪、違反肅清煙毒條例之罪、違反槍砲彈
    藥刀械管制條例之罪，品行不良，其中於民國八十一年間所犯違反麻醉藥品管理
    條例之罪部分，經法院判處有期徒刑七月確定，於八十二年間所犯違反肅清煙毒
    條例之罪部分，經法院判處有期徒刑三年確定，並經定應執行刑為三年四月，於
    八十六年十一月二十日執行完畢，而其前因施用毒品案件，經法院裁定送觀察、
    勒戒後，認無繼續施用毒品之傾向，由台灣台中地方法院檢察署檢察官於八十八
    年十月二十九日，以八十八年度毒偵字第一四三五號為不起訴處分確定。詎其仍
    不知悔改，復基於施用第二級毒品安非他命之犯意，於九十一年四月三十日二十
    一時為警採尿之前四日（九十六小時）內之某時，在不詳地點，施用第二級毒品
    安非他命一次，嗣為警於九十一年四月三十日十六時，在台中縣大肚鄉○○○段
    一八六之二號工廠內查獲，經警採集其尿液送驗，呈甲基安非他命陽性反應；復
    基於施用第一級毒品海洛因之概括犯意，自九十一年八月底某日起至同年十月二
    十三日採尿之前五日內之某時為止，在臺中市南屯區春安里建功南六巷一號住處
    等地，連續以將海洛因加入香煙吸食之方式施用第一級毒品海洛因多次，約三天
    或一個星期施用一次，嗣於九十一年十月二十二日二十一時，在臺中市○○區○
    ○路與五權西路口為警查獲，復經警採集其尿液送驗，呈鴉片代謝物陽性反應，
    經依台灣台中地方法院以九十一年度毒聲字第一九四九號裁定送臺灣臺中看守所
    附設勒戒處所觀察、勒戒後，認有繼續施用毒品之傾向。
二、案經臺中市警察局、臺中市警察局第四分局報請台灣台中地方法院檢察署檢察官
    偵查起訴。
    理    由
一、被告甲○○坦承上開施用第一級毒品海洛因之事實，惟辯解稱只施用至九十一年
    十月三日為止，又否認有施用第二級毒品安非他命之犯行，辯解稱不記得九十一
    年四月三十日，為警在臺中縣大肚鄉○○段社腳小段一八六之二號工廠內查獲後
    ，是否有採尿送驗，而直到九十一年六月中旬某日，警察才叫其到警局蓋手印，
    所以檢驗結果應非真實云云。查被告甲○○自白施用第一級毒品海洛因之事實，
    而其尿液經送檢驗之結果，呈鴉片代謝物陽性反應，有中山醫學大學附設醫院藥
    物濫用檢驗中心檢驗報告在卷可參，足見被告自白與事實相符，雖然被告辯解稱
    只施用至九十一年十月三日為止，然按一般人注射海洛因或嗎啡後經體內吸收代
    謝約三十分鐘後，以嗎啡型態為主開始排入尿中，而以最初六至十二小時排泄量
    最多，約有七十五％之毒品代謝物（嗎啡）可在注射後二十四小時內陸續由尿中
    排出體外，剩餘量則可能在數日內分別排出體外，故一般而言，施用多量毒品者
    ，於施用後四、五日仍有可能檢出低濃度毒品反應，此有法務部調查局九十二年
    一月二日調科壹字第○九一○○八九二○三－○號函影本附卷可稽，足認被告至
    九十一年十月二十三日採尿之前五日內之某時為止，仍有施用第一級毒品海洛因
    之行為。被告之辯解應無可採信，此部份證據明確，其施用第一級毒品犯行堪以
    認定。又被告甲○○雖然否認有施用第二級毒品安非他命之犯行，並以上詞為辯
    解，然證人即承辦本件之員警黃志明到庭證稱確實在九十一年四月三十日對被告
    採尿，並於九十一年五月七日發文送檢驗，且提出台中市警察局九十一年五月七
    日（九一）中市警刑字第０９１０００７６９１號函原稿及委託鑑驗尿液代號與
    真實姓名對照表各一份供本院審酌，依照該函所示被告之編號係Ｈ－０４－０６
    －０２，與上開對照表所列之編號相符，而被告也在該對照表上按指印，被告之
    尿液既然隨該函在九十一年五月七日發文送檢驗，自不可能有被告所說在九十一
    年六月中旬某日方按指印送出檢驗之情形，是被告辯解稱警察事後才叫其到警局
    蓋手印，檢驗結果應非真實云云，乃屬推諉卸責之詞，不足以採信。按正常人如
    未吸用安非他命，其尿水應無甲基安非他命反應，倘有吸用者，約百分之七十於
    二十四小時內自尿中排出，約百分之九十於九十六小時自尿中排出，故推算吸用
    時間距採尿時間最長可能不會超過四日，此有行政院衛生署藥物食品檢驗局八十
    一年二月八日（八一）藥檢壹字第○○一一五六號函示在案，據此，亦足認被告
    於九十一年四月三十日二十一時為警採尿之時回溯四日（九十六小時）內之某時
    ，確有施用第二級毒品安非他命之行為。此外，復有臺灣臺中看守所附設勒戒所
    函送之有無繼續施用毒品傾向證明書及刑案資料查註紀錄表附卷可稽，被告犯行
    堪以認定。
二、核被告所為，係犯毒品危害防制條例第十條第一項之施用第一級毒品罪及同條第
    二項之施用第二級毒品罪。其施用第一級毒品之犯行有多次，時間緊接，犯罪構
    成要件相同，顯係基於概括犯意為之，為連續犯，以一罪論並加重其刑。其自九
    十一年十月四日起至九十一年十月二十三日採尿之前五日內之某時為止施用第一
    級毒品海洛因之行為，雖然公訴人沒有敘及，然與起訴之部分為被告基於概括犯
    意連續所為，為連續犯，屬裁判上一罪，本院自應併予審理。被告甲○○曾經於
    八十一年間犯違反麻醉藥品管理條例之罪，經法院判處有期徒刑七月確定，於八
    十二年間犯違反肅清煙毒條例之罪，經法院判處有期徒刑三年確定，並經定應執
    行刑為三年四月，於八十六年十一月二十日執行完畢，此有台灣高等法院被告全
    國前案紀錄表在卷可參，被告於有期徒刑執行完畢五年以內再犯本件有期徒刑以
    上之罪，為累犯，所犯連續施用第一級毒品罪部分，依刑法第四十七條之規定遞
    加重其刑，所犯施用第二級毒品罪部分，依刑法第四十七條之規定加重其刑。所
    犯上開二罪間，犯意個別，罪名有異，應予分論併罰。其為施用毒品而持有毒品
    之低度行為已為施用之高度行為所吸收，不另論以持有毒品罪名。被告曾犯違反
    麻醉藥品管理條例之罪、違反肅清煙毒條例之罪、違反槍砲彈藥刀械管制條例之
    罪，此有上述紀錄表附卷可稽，品行不良，應從重量刑。爰審酌被告之品行欠佳
    及其犯罪之動機、目的、手段與犯罪後之態度等一切情狀，就其所犯各罪分別量
    處如主文第一項所示之刑，並定其應執行之刑。
三、扣案之注射針筒一支，被告供稱係其注射胰島素所用，而本院也查無證據可資證
    明係其供施用毒品所用，自非被告供犯罪所用之物，不予宣告沒收。
據上論斷，應依刑事訴訟法第二百九十九條第一項前段，毒品危害防制條例第十條第
一項、第二項，刑法第十一條前段、第五十六條、第四十七條、第五十一條第五款，
判決如主文。
中      華      民      國      九十二    年    五    月      二十八    日
                                     法  官    李  添  興
右正本證明與原本無異。
如不服本判決，應於判決送達後十日內向本院提出上訴狀，上訴於臺灣高等法院臺中
分院( 須附繕本 )。
                                     書記官
中      華      民國      九十二    年    五    月      二十八    日


司法院資訊處製作；財團法人民間司法改革基金會備份。
